---
title: "Script jacques"
author: "Jacques DAVID"
date: '2022-05-30'
output: html_document
---

```{r setup, include=FALSE}
knitr::opts_chunk$set(echo = TRUE)
```

```{r}
library(tidyverse)
library(lme4)
library(Rcpp)
library(lmerTest)
library(car)
library(ggplot2)
library(cowplot)
library(deeplr)
```

# Préambule
Script initial par le groupe neighbor
repris par Jacques

L'expérience :
décrire
- le bit de la manipe 
- le choix des génotypes, y compris  
- le choix de la culture


```{r}

data_final<-as_data_frame(read.csv("Mesures_neighbors_final_2.tsv",header=TRUE,sep="\t"))


data_final<-data_final[-c(16)]
data_final<-data_final[-c(6)]

names(data_final)

#Ajout colonne voisin

data_final_pair = data_final[c(1:270)*2,]
data_final_impair = data_final[c((1:270)*2 -1),]
data_final_pair$voisin = data_final_impair$plante_genotype
data_final_pair$poids_graine_voisin=data_final_impair$poids_graine
data_final_impair$voisin = data_final_pair$plante_genotype
data_final_impair$poids_graine_voisin=data_final_pair$poids_graine
data_final = as.data.frame(rbind(data_final_pair,data_final_impair))
rm(data_final_impair)
rm(data_final_pair)


#Modifications Ligne et Colonne pour coller au design

data_final[data_final$Bloc %in% c(2,4,6),]$Ligne = data_final[data_final$Bloc %in% c(2,4,6),]$Ligne + 11
data_final[data_final$Bloc %in% c(5,6),]$Colonne = data_final[data_final$Bloc %in% c(5,6),]$Colonne + 18
data_final[data_final$Bloc %in% c(3,4),]$Colonne = data_final[data_final$Bloc %in% c(3,4),]$Colonne + 9
table(data_final$Ligne,data_final$Bloc)

#Ajout de la colonne RHT_rht

for (elt in (1:nrow(data_final))){
  if (data_final$plante_genotype[elt]%in%c("114","235","329","376","395","482","89")){
    data_final$RHT_rht[elt]="rht"
  }
  else{
    data_final$RHT_rht[elt]="RHT"
  }
}

#AJout de la colonne RHT_voisin

for (elt in (1:nrow(data_final))){
  if (data_final$voisin[elt]%in%c("114","235","329","376","395","482","89")){
    data_final$RHT_voisin[elt]="rht"
  }
  else{
    data_final$RHT_voisin[elt]="RHT"
  }
}

#Ajout de la colonne "Structuration du design"

for (elt in (1:nrow(data_final))){
  if (data_final$plante_genotype[elt]%in%c("235","114","329","376","395")){
    data_final$Structuration_design[elt]=1
  }
  else if (data_final$plante_genotype[elt]%in%c("412","165","131","74","130")){
    data_final$Structuration_design[elt]=2
  }
  else{
    data_final$Structuration_design[elt]=3
  }
}
hist(data$Longueur_feuille_2)
hist(data$Longueur_feuille_1)
hist(data$Biomasse_seche)
```

Il manque pas mal de description sur les données et les notations entre pots, voisins et voisines
le gène Rht / rht

# le plan d'expérience

Les plantes sont deux par pots, il ya 270 pots et 540 données au total
Les plantes sont droite ou gauche.
Pourquoi y a t il 180 monocultures et 360 couples ? 

```{r}
table(data_final$Monoculture_Couple)
```

Dans la serre, à droite le traitement hydrique 1, à gauche le traitement 2. C'est l'effet Ligne qui prend en compte le traitement hydrique.

```{r}
table(data_final$Condition_hydrique, data_final$Ligne)
table(data_final$Condition_hydrique, data_final$Colonne)


names(data_final)
hist(data_final[,"Biomasse_seche"] , main="Biomasse_seche")


liste<-which(data_final$Biomasse_seche>20)
A<-data_final[liste,]
dim(A)
pairs(A[,11:19])

names(A)

i<-11
for ( i in c(11:19)) {
A[,i]<-as.numeric(A[,i])
hist(A[,i] , main=names(A)[i])

ggp <- ggplot(A, aes(Ligne, Colonne)) +                           # Create heatmap with ggplot2
  geom_tile(aes(fill = A[,i]))
ggp   

boxplot(A[,i]~A$Condition_hydrique, main=names(A)[i])

}

```

Pas d'effet visible net du traitement hydrique à l'oeil.
Par contre sur la biomasse sèche, on voit qu'il y a eu des plantes de petite biomasse sur lesquelles on pourrait voir l'impact sur la résiduelle du modèle.

```{r}
names(data_final)
head(data_final)
```

# etude du géne RHT
Il n'y a que 36 cas d'interaction de Rht / rht  , on va se calmer..

```{r}
table(data_final$RHT_rht,data_final$RHT_voisin)

```


#traitement données

```{r}
#Etude de la biomasse
names(data_final)
data<-data_final[,-c(2,3,16:19)]
names(data)

# elimnation des pots dans lesquels au moins une des plantes a mal poussé
# pas de données sur la longueur_feuille_2
liste2<-which(is.na(data_final$Longueur_feuille_2))
# on elimine les deux plantes du couple
liste3<-which(data_final$Couple %in% data_final$Couple[liste2])

data<-data[-liste3,]

# Elimination des pots pour lesquesls au moins une plante n'a  pas de donnees de biomasse
liste4<-which(is.na(data$Biomasse_seche))
liste5<-which(data$Couple%in%data$Couple[liste4])
data<-data[-liste5,]

# Elimination des pots avec une plante chétive
liste6<-which(data$Biomasse_seche<24)
liste7<-which(data$Couple%in%data$Couple[liste6])
data<-data[-liste7,]

dim(data)

```


#Analyse directe : On fait des stats avec des anovas de type 1 emboitées

## Déclaration des modalités des dfacteurs contrôlés
```{r}

data<-data %>%
  mutate(Bloc=as.factor(Bloc),
         plante_genotype=as.factor(plante_genotype),
         voisin=as.factor(voisin),
         Condition_hydrique=as.factor(Condition_hydrique),
         Bloc = as.factor(Bloc),
         plante_genotype= as.factor(plante_genotype),
         Condition_hydrique =as.factor(Condition_hydrique),
         Monoculture_Couple =as.factor(Monoculture_Couple),
         voisin =as.factor(voisin),
         Ligne=as.factor(Ligne),
         Colonne=as.factor(Colonne),
         Structuration_design=as.factor(Structuration_design),
         Bloc_M =as.factor(paste0(Bloc, Condition_hydrique)))
```

## modèle de référence : Prise en compte des effets spatiaux
==> Il n'y a pas d'effet spatial, uniquement un effet stress hydrique visible sur les lignes et les blocs. L'effet ligne est aléatoire !

```{r}
# modèle de référence : Prisse en compte des effets spatiaux ==> Il n'y a pas d'effet spatial, uniquement un effet stress hydrique visible sur les lignes et les blocs. L'effet ligne est aléatoire !
data<-data %>%
  mutate(Lignef=as.factor(Ligne),
         Colonnef=as.factor(Colonne))
```

Attention ici il y a eu prise en compte de l'effet traitement par l'effet Ligne...
Ce modèle n'est pas correct, disons qu'il va masquer un éventuel effet hydrique et aussi bloc

```{r}
mod = lm(Biomasse_seche ~ Colonne*Ligne, data = data)
anova(mod)
```

Nouvelle proposition pour l'etude de l'effet spatial

```{r}
names(data)
data$Bloc <- as.factor(data$Bloc)
data$plante_genotype<- as.factor(data$plante_genotype)
data$Condition_hydrique <-as.factor(data$Condition_hydrique)
data$Monoculture_Couple <-as.factor(data$Monoculture_Couple)
data$voisin <-as.factor(data$voisin)
data$Ligne<-as.factor(data$Ligne)
data$Colonne<-as.factor(data$Colonne)
data$Structuration_design<-as.factor(data$Structuration_design)
```

[1] "Couple"                    "Monoculture_Couple"      
 [3] "Condition_hydrique"        "Bloc"                    
 [5] "Colonne"                   "Ligne"  
 "plante_genotype"           "poids_graine"
 
```{r}
data$Bloc_M <-as.factor(paste0(data$Bloc, data$Condition_hydrique))

#Longueur_feuille_2
#Biomasse_seche
#Largeur_feuille_2
#Nombre_de_feuille_ligulee
# thallee

data$var <- data$Longueur_feuille_2
boxplot(data$var~data$plante_genotype)
boxplot(data$var~data$voisin)

table(data$voisin)

rm(modjd1)
A<-matrix(table(data$voisin, data$plante_genotype), ncol=15, nrow=15)

dim(A)
head(A)

which((solve(A) %*% A ) >=0.5)

modjd1 = lm(var ~
            Condition_hydrique
            + Bloc %in% Condition_hydrique
            + plante_genotype
            + voisin
            + poids_graine
            , data = data)

anova(modjd1)


names(data)
hist(data$Longueur_feuille_2)
liste<-!is.na(data$poids_graine)&!is.na(data$poids_graine_voisin)

modjd0 = lmer(Longueur_feuille_2 ~
              Bloc_M
            + (1|plante_genotype)
              , data = data[liste,])

modjd1 = lmer(Longueur_feuille_2 ~
            + Bloc_M
            + (1|plante_genotype)
            + (1|voisin)
              , data = data[liste,])
modjd2 = lmer(Longueur_feuille_2 ~
                Structuration_design
            +  Bloc_M
            + (1|plante_genotype)
            + (1|voisin)
              , data = data[liste,])
modjd3 = lmer(Longueur_feuille_2~
                Bloc_M
               + (1|poids_graine)
               + (1|plante_genotype)
               + (1|voisin)
              , data=data[liste,])
modjd4 = lmer (Longueur_feuille_2~
                 Bloc_M
               +(1|poids_graine_voisin)
               +(1|plante_genotype)
               +(1|voisin),
               data=data[liste,])
view(data[liste,])
anova(modjd0, modjd1)
anova(modjd1,modjd2)
anova(modjd1,modjd3)
anova(modjd1,modjd4)


BLUP<-merge(ranef(modjd1)$plante_genotype, ranef(modjd1)$voisin, by.x=0, by.y=0)
names(BLUP)<-c("EPO","DGE","IGE")

dim(BLUP)

plot(BLUP$DGE, BLUP$IGE)
cor.test(BLUP$DGE, BLUP$IGE)
```

en modèle fixe

```{r}
library(multcompView)
library(lsmeans)
library(emmeans)

liste<-which(!is.na(data$poids_graine))

modjd0 = lm(Longueur_feuille_2 ~
              Structuration_design
            + plante_genotype
            + Bloc_M
              , data = data)

anova(modjd0)

modjd0.1 = lm(Longueur_feuille_2 ~
                Structuration_design
            + plante_genotype
            + Bloc_M
              , data = data)

anova(modjd0,modjd0.1)

emmip(modjd0.1,plante_genotype~voisin)

marginal_dge = emmeans(modjd0.1,~plante_genotype)
maginal_ige = emmeans(modjd0.1, ~voisin)

a<-as.vector(as.character(summary(marginal_dge)$plante_genotype))
b<-as.vector(as.character(summary(marginal_dge)$emmean ))
c<-as.vector(as.character(summary(marginal_ige)$emmean ))
means<-as.data.frame(cbind(a, as.numeric(b)))
names(means)<-c("EPO", "DGE")
means$DGE <- as.numeric(means$DGE)
 
modjd1 = lm(Longueur_feuille_2 ~
              + poids_graine
              + Bloc_M
              + voisin
              , data = data)
x = anova(modjd1)

marginal_ige = emmeans(modjd1, ~ voisin)

a<-as.vector(as.character(summary(marginal_ige)$voisin))
b<-as.vector(as.character(summary(marginal_ige)$emmean ))
mean_ige<-as.data.frame(cbind(a, as.numeric(b)))
names(mean_ige)<-c("EPO", "IGE")

BLUE<-merge(means, mean_ige, by.x=1, by.y=1 )
BLUE$DGE<-as.numeric(BLUE$DGE)
BLUE$IGE<-as.numeric(BLUE$IGE)

plot(BLUE$DGE, BLUE$IGE)
coef = coefficients(lm(DGE~IGE,data = BLUE))
abline(coef,col = "red")
cor.test(BLUE$DGE, BLUE$IGE)

```


Avec sommer on passe à la possibilité d'avoir une covariance entre les dge et ige
voir https://rdrr.io/cran/sommer/man/gvs.html

## sans covariance
```{r}
library(sommer)

modDGE <- mmer(Longueur_feuille_2 ~ Bloc_M + poids_graine,
                 random = ~ plante_genotype + voisin,
                 rcov = ~ units,
                 data = data)
summary(modDGE)$varcomp

blupDGE=modDGE$U$plante_genotype$Longueur_feuille_2
blupIGE=modDGE$U$voisin$Longueur_feuille_2

plot(blupDGE,blupIGE)
cor(blupDGE,blupIGE)

```

## avec covariance

```{r}
modDGE_v <- mmer(Longueur_feuille_2 ~ Structuration_design + Bloc_M,
                 random = ~ gvs(plante_genotype , voisin),
                 rcov = ~ units, iters = 10,
                 data = data)
vDGE<-summary(modDGE_v)$varcomp[[1]][1]
covDGE.IGE<-summary(modDGE_v)$varcomp[[1]][2]
vIGE<-summary(modDGE_v)$varcomp[[1]][3]

rDGE_IGE<-covDGE.IGE / (vDGE * vIGE)**.5

blupDGE_v=modDGE_v$U$`plante_genotype:plante_genotype`$Longueur_feuille_2
blupIGE_v=modDGE_v$U$`voisin:voisin`$Longueur_feuille_2
blupDIGE_v=modDGE_v$U$`plante_genotype:voisin`$Longueur_feuille_2

plot(blupDGE_v,blupIGE_v)
cor(blupDGE_v,blupIGE_v)

plot(blupDGE_v,blupDIGE_v[1:15])
cor(blupDGE_v,blupDIGE_v[1:15])

plot(blupDGE_v,blupDIGE_v[16:30])
cor(blupDGE_v,blupDIGE_v[16:30])

plot(blupIGE_v,blupDIGE_v[16:30])
cor(blupIGE_v,blupDIGE_v[16:30])

plot(blupIGE_v,blupDIGE_v[1:15])
cor(blupIGE_v,blupDIGE_v[1:15])


pairs(blupDGE_v,blupIGE_v)

cor.test(blupDGE_v,blupIGE_v)

```


"""""""""""""""""


```{r}
modjd3 = lmer( Biomasse_seche~
              Condition_hydrique
            + (1|plante_genotype)
            + (1|voisin)
              , data = data)

BLUP<-merge(BLUP,ranef(modjd3)$plante_genotype,  by.x=1, by.y=0)
names(BLUP)[4]<-"biomasse"

pairs(BLUP[,2:4])
cor.test(BLUP[,2],BLUP[,3] )

```

Pourquoi pb avec la biomasse des voisins ?
Aucune influence des voisins sur la biomasse de la focale

```{r}
head(data)
head(data[order(data$Couple),],100)

```



```{r}
# Est ce que le traitement hydrique a été suffisamment intense pour affecter la croissance des plantules ? NON

mod1 = lm(Biomasse_seche ~ Condition_hydrique , data = data)
anova(mod1)

# Est ce que la croissance à un stade précoce dépend de la variété ? OUI
mod2 = lm(Biomasse_seche ~  plante_genotype, data = data)
anova(mod2)

# Est ce que la réponse à un stade précoce dépend de la variété ? OUI
mod2_Bis = lm(Biomasse_seche ~  plante_genotype, data = data)
anova(mod2_Bis)

# Est ce que la croissance à un stade précoce dépend du gêne RHT?  Non
mod3 = lm(Biomasse_seche ~ RHT_rht, data = data)
anova(mod3)

#L'interaction entre 2 g^de nanisme est pas signif, mais il y a une tendance
mod4 = lm(Biomasse_seche ~ RHT_rht*RHT_voisin, data = data)
anova(mod4)

#La plante est elle sensible à la taille du voisin (aptitude compèt)
mod5 = lm(Biomasse_seche ~ RHT_voisin*plante_genotype , data = data)
anova(mod5)

#Les mix de variété ont-ils un intéret ?
mod6 = lm(Biomasse_seche ~ Monoculture_Couple*plante_genotype, data = data)
anova(mod6)

```

```{r}
#Graphs
#Plot biomasse
plot_biomasse<-ggplot(data=data,aes(Biomasse_seche))+
  geom_bar()+
  ggtitle("Biomasse sèche")+
  theme_cowplot()
plot_biomasse

#Plot biomasse / bloc

plot_biomasse_bloc<-ggplot(data=data,aes(Bloc,Biomasse_seche,fill=Bloc))+
  geom_boxplot(outlier.shape = NA)+
  geom_jitter(position=position_jitter(0))+
  ggtitle("Biomasse sèche en fonction des blocs")+
  theme_cowplot()
plot_biomasse_bloc

#Plot biomasse / Ligne ligne comme continue

plot_biomasse_ligne_smooth<-ggplot(data=data,aes(Ligne,Biomasse_seche,fill=Ligne))+
  geom_smooth()+
  ggtitle("Biomasse sèche en fonction des Lignes (continues)")+
  theme_cowplot()
plot_biomasse_ligne_smooth

#plot biomasse/Ligne ligne comme facteur

plot_biomasse_ligne_boxplot<-ggplot(data=data,aes(as.factor(Ligne),Biomasse_seche,fill=Ligne))+
  geom_boxplot(outlier.shape = NA)+
  geom_jitter(position=position_jitter(0))+
  ggtitle("Biomasse sèche en fonction des lignes (facteurs)")+
  theme_cowplot()
plot_biomasse_ligne_boxplot

# Plot biomasse/Colonne colonne comme facteur

plot_biomasse_colonne_boxplot<-ggplot(data=data,aes(as.factor(Colonne),Biomasse_seche,fill=Colonne))+
  geom_boxplot(outlier.shape = NA)+
  geom_jitter(position=position_jitter(0))+
  ggtitle("Biomasse sèche en fonction des colonnes (facteurs)")+
  theme_cowplot()
plot_biomasse_colonne_boxplot

#Plot biomasse/Colonne colonne comme continue

plot_biomasse_colonne_smooth<-ggplot(data=data,aes(Colonne,Biomasse_seche,fill=Colonne))+
  geom_smooth()+
  ggtitle("Biomasse sèche en fonction des colonnes (continues)")+
  theme_cowplot()
plot_biomasse_colonne_smooth

#Plot biomasse/Condition hydrique

plot_biomasse_Condition<-ggplot(data=data,aes(Condition_hydrique,Biomasse_seche,fill=Condition_hydrique))+
  geom_boxplot(outlier.shape = NA)+
  geom_jitter(position=position_jitter(0))+
  ggtitle("Biomasse sèche en fonction de la condition hydrique")+
  theme_cowplot()
plot_biomasse_Condition

#Plot Biomasse/Monoculture_Couple

plot_biomasse_Monoculture_Couple<-ggplot(data=data,aes(Monoculture_Couple,Biomasse_seche,fill=Monoculture_Couple))+
  geom_boxplot(outlier.shape = NA)+
  geom_jitter(position=position_jitter(0))+
  ggtitle("Biomasse sèche en fonction des conditions de culture")+
  theme_cowplot()
plot_biomasse_Monoculture_Couple

#Plot Biomasse/RHT_voisin

plot_biomasse_RHT_voisin<-ggplot(data=data,aes(RHT_voisin,Biomasse_seche,fill=RHT_voisin))+
  geom_boxplot(outlier.shape = NA)+
  geom_jitter(position=position_jitter(0))+
  ggtitle("Biomasse sèche en fonction du marqueur RHT du voisin")+
  theme_cowplot()
plot_biomasse_RHT_voisin

#plot Biomasse/génotype du voisin

plot_biomasse_voisin<-ggplot(data=data,aes(voisin,Biomasse_seche,fill=voisin))+
  geom_boxplot(outlier.shape = NA)+
  geom_jitter(position=position_jitter(0))+
  ggtitle("Biomasse sèche en fonction du génotype du voisin")+
  theme_cowplot()
plot_biomasse_voisin

#Plot Biomasse/RHT_rht (du focal)

plot_biomasse_RHT_rht<-ggplot(data=data,aes(RHT_rht,Biomasse_seche,fill=RHT_rht))+
  geom_boxplot(outlier.shape = NA)+
  geom_jitter(position=position_jitter(0))+
  ggtitle("Biomasse sèche en fonction du marqueur RHT du focal")+
  theme_cowplot()
plot_biomasse_RHT_rht

#Plot Biomasse/poids de la graine

plot_biomasse_poids_graine<-ggplot(data=data,aes(poids_graine,Biomasse_seche,fill=poids_graine))+
  geom_smooth()+
  ggtitle("Biomasse sèche en fonction du poids de la graine")+
  theme_cowplot()
plot_biomasse_poids_graine
 
#Plot Biomasse/génotype
mean(data$Biomasse_seche)
plot_biomasse_genotype<-ggplot(data=data,aes(plante_genotype,Biomasse_seche,fill=plante_genotype))+
  geom_boxplot(outlier.shape = NA)+
  geom_jitter(position=position_jitter(0),size=0.7,alpha=0.5)+
  ggtitle("Biomasse sèche en fonction du génotype de la plante")+
  geom_hline(yintercept = 74.45161,col="red")+
  theme_cowplot()
plot_biomasse_genotype

#Plot poids_graine/Plante_genotype
plot_poids_graine_genotype<-ggplot(data=data,aes(plante_genotype,poids_graine,fill=plante_genotype))+
  geom_boxplot(outlier.shape = NA)+
  geom_jitter(position=position_jitter(0))+
  ggtitle("Poids de la graine en fonction du genotype")+
  theme_cowplot()
plot_poids_graine_genotype

model<-lm(poids_graine~plante_genotype,data=data)
anova(model)
```

```{r}
#Boxplot Biomasse_seche pour chaque genotype focal en fonction de son voisin

###74

data_74<-data %>%
  filter(plante_genotype=="74")
ggplot(aes(x=voisin,y=Biomasse_seche,fill=voisin)
       ,data=data_74)+
  geom_boxplot(outlier.shape = NA)+
  geom_jitter(position=position_jitter(0))+
  ggtitle("Biomasse sèche des plantes de génotype 74 en fonction du génotype du voisin")+
  theme_cowplot()

ggplot(aes(x=Monoculture_Couple,y=Biomasse_seche,fill=Monoculture_Couple)
       ,data=data_74)+
  geom_boxplot(outlier.shape = NA)+
  geom_jitter(position=position_jitter(0))+
  ggtitle("Biomasse sèche des plantes de génotype 74 en fonction des Conditions de culture")+
  theme_cowplot()

ggplot(aes(x=Condition_hydrique,y=Biomasse_seche,fill=Condition_hydrique)
       ,data=data_74)+
  geom_boxplot(outlier.shape = NA)+
  geom_jitter(position=position_jitter(0))+
  ggtitle("Biomasse sèche des plantes de génotype 74 en fonction des Conditions hydriques")+
  theme_cowplot()

ggplot(aes(x=RHT_voisin,y=Biomasse_seche,fill=RHT_voisin)
       ,data=data_74)+
  geom_boxplot(outlier.shape = NA)+
  geom_jitter(position=position_jitter(0))+
  ggtitle("Biomasse sèche des plantes de génotype 74 en fonction du marqueur RHT du voisin")+
  theme_cowplot()

###265

data_265<-data %>%
  filter(plante_genotype=="265")

ggplot(aes(x=voisin,y=Biomasse_seche,fill=voisin)
       ,data=data_265)+
  geom_boxplot(outlier.shape = NA)+
  geom_jitter(position=position_jitter(0))+
  ggtitle("Biomasse sèche des plantes de génotype 265 en fonction du génotype du voisin")+
  theme_cowplot()

ggplot(aes(x=Monoculture_Couple,y=Biomasse_seche,fill=Monoculture_Couple)
       ,data=data_265)+
  geom_boxplot(outlier.shape = NA)+
  geom_jitter(position=position_jitter(0))+
  ggtitle("Biomasse sèche des plantes de génotype 265 en fonction des Condition de culture")+
  theme_cowplot()

ggplot(aes(x=Condition_hydrique,y=Biomasse_seche,fill=Condition_hydrique)
       ,data=data_265)+
  geom_boxplot(outlier.shape = NA)+
  geom_jitter(position=position_jitter(0))+
  ggtitle("Biomasse sèche des plantes de génotype 265 en fonction des Conditions hydriques")+
  theme_cowplot()

ggplot(aes(x=RHT_voisin,y=Biomasse_seche,fill=RHT_voisin)
       ,data=data_265)+
  geom_boxplot(outlier.shape = NA)+
  geom_jitter(position=position_jitter(0))+
  ggtitle("Biomasse sèche des plantes de génotype 265 en fonction du marqueur RHT du voisin")+
  theme_cowplot()

###118

data_118<-data %>%
  filter(plante_genotype=="118")
ggplot(aes(x=voisin,y=Biomasse_seche,fill=voisin)
       ,data=data_118)+
  geom_boxplot(outlier.shape = NA)+
  geom_jitter(position=position_jitter(0))+
  ggtitle("Biomasse sèche des plantes de génotype 118 en fonction du génotype du voisin")+
  theme_cowplot()

ggplot(aes(x=Monoculture_Couple,y=Biomasse_seche,fill=Monoculture_Couple)
       ,data=data_118)+
  geom_boxplot(outlier.shape = NA)+
  geom_jitter(position=position_jitter(0))+
  ggtitle("Biomasse sèche des plantes de génotype 118 en fonction des Condition de culture")+
  theme_cowplot()

ggplot(aes(x=Condition_hydrique,y=Biomasse_seche,fill=Condition_hydrique)
       ,data=data_118)+
  geom_boxplot(outlier.shape = NA)+
  geom_jitter(position=position_jitter(0))+
  ggtitle("Biomasse sèche des plantes de génotype 118 en fonction des Conditions hydriques")+
  theme_cowplot()

ggplot(aes(x=RHT_voisin,y=Biomasse_seche,fill=RHT_voisin)
       ,data=data_118)+
  geom_boxplot(outlier.shape = NA)+
  geom_jitter(position=position_jitter(0))+
  ggtitle("Biomasse sèche des plantes de génotype 118 en fonction du marqueur RHT du voisin")+
  theme_cowplot()

###348

data_348<-data %>%
  filter(plante_genotype=="348")
ggplot(aes(x=voisin,y=Biomasse_seche,fill=voisin)
       ,data=data_348)+
  geom_boxplot(outlier.shape = NA)+
  geom_jitter(position=position_jitter(0))+
  ggtitle("Biomasse sèche des plantes de génotype 348 en fonction du génotype du voisin")+
  theme_cowplot()

ggplot(aes(x=Monoculture_Couple,y=Biomasse_seche,fill=Monoculture_Couple)
       ,data=data_348)+
  geom_boxplot(outlier.shape = NA)+
  geom_jitter(position=position_jitter(0))+
  ggtitle("Biomasse sèche des plantes de génotype 348 en fonction des Condition de culture")+
  theme_cowplot()

ggplot(aes(x=Condition_hydrique,y=Biomasse_seche,fill=Condition_hydrique)
       ,data=data_348)+
  geom_boxplot(outlier.shape = NA)+
  geom_jitter(position=position_jitter(0))+
  ggtitle("Biomasse sèche des plantes de génotype 348 en fonction des Conditions hydriques")+
  theme_cowplot()

ggplot(aes(x=RHT_voisin,y=Biomasse_seche,fill=RHT_voisin)
       ,data=data_348)+
  geom_boxplot(outlier.shape = NA)+
  geom_jitter(position=position_jitter(0))+
  ggtitle("Biomasse sèche des plantes de génotype 348 en fonction du marqueur RHT du voisin")+
  theme_cowplot()
###412

data_412<-data %>%
  filter(plante_genotype=="412")
ggplot(aes(x=voisin,y=Biomasse_seche,fill=voisin)
       ,data=data_412)+
  geom_boxplot(outlier.shape = NA)+
  geom_jitter(position=position_jitter(0))+
  ggtitle("Biomasse sèche des plantes de génotype 412 en fonction du génotype du voisin")+
  theme_cowplot()

ggplot(aes(x=Monoculture_Couple,y=Biomasse_seche,fill=Monoculture_Couple)
       ,data=data_412)+
  geom_boxplot(outlier.shape = NA)+
  geom_jitter(position=position_jitter(0))+
  ggtitle("Biomasse sèche des plantes de génotype 412 en fonction des Condition de culture")+
  theme_cowplot()

ggplot(aes(x=Condition_hydrique,y=Biomasse_seche,fill=Condition_hydrique)
       ,data=data_412)+
  geom_boxplot(outlier.shape = NA)+
  geom_jitter(position=position_jitter(0))+
  ggtitle("Biomasse sèche des plantes de génotype 412 en fonction des Conditions hydriques")+
  theme_cowplot()

ggplot(aes(x=RHT_voisin,y=Biomasse_seche,fill=RHT_voisin)
       ,data=data_412)+
  geom_boxplot(outlier.shape = NA)+
  geom_jitter(position=position_jitter(0))+
  ggtitle("Biomasse sèche des plantes de génotype 412 en fonction du marqueur RHT du voisin")+
  theme_cowplot()

###395

data_395<-data %>%
  filter(plante_genotype=="395")
ggplot(aes(x=voisin,y=Biomasse_seche,fill=voisin)
       ,data=data_395)+
  geom_boxplot(outlier.shape = NA)+
  geom_jitter(position=position_jitter(0))+
  ggtitle("Biomasse sèche des plantes de génotype 395 en fonction du génotype du voisin")+
  theme_cowplot()

ggplot(aes(x=Monoculture_Couple,y=Biomasse_seche,fill=Monoculture_Couple)
       ,data=data_395)+
  geom_boxplot(outlier.shape = NA)+
  geom_jitter(position=position_jitter(0))+
  ggtitle("Biomasse sèche des plantes de génotype 395 en fonction des Condition de culture")+
  theme_cowplot()

ggplot(aes(x=Condition_hydrique,y=Biomasse_seche,fill=Condition_hydrique)
       ,data=data_395)+
  geom_boxplot(outlier.shape = NA)+
  geom_jitter(position=position_jitter(0))+
  ggtitle("Biomasse sèche des plantes de génotype 395 en fonction des Conditions hydriques")+
  theme_cowplot()

ggplot(aes(x=RHT_voisin,y=Biomasse_seche,fill=RHT_voisin)
       ,data=data_395)+
  geom_boxplot(outlier.shape = NA)+
  geom_jitter(position=position_jitter(0))+
  ggtitle("Biomasse sèche des plantes de génotype 395 en fonction du marqueur RHT du voisin")+
  theme_cowplot()

###130

data_130<-data %>%
  filter(plante_genotype=="130")
ggplot(aes(x=voisin,y=Biomasse_seche,fill=voisin)
       ,data=data_130)+
  geom_boxplot(outlier.shape = NA)+
  geom_jitter(position=position_jitter(0))+
  ggtitle("Biomasse sèche des plantes de génotype 130 en fonction du génotype du voisin")+
  theme_cowplot()

ggplot(aes(x=Monoculture_Couple,y=Biomasse_seche,fill=Monoculture_Couple)
       ,data=data_130)+
  geom_boxplot(outlier.shape = NA)+
  geom_jitter(position=position_jitter(0))+
  ggtitle("Biomasse sèche des plantes de génotype 130 en fonction des Condition de culture")+
  theme_cowplot()

ggplot(aes(x=Condition_hydrique,y=Biomasse_seche,fill=Condition_hydrique)
       ,data=data_130)+
  geom_boxplot(outlier.shape = NA)+
  geom_jitter(position=position_jitter(0))+
  ggtitle("Biomasse sèche des plantes de génotype 130 en fonction des Conditions hydriques")+
  theme_cowplot()

ggplot(aes(x=RHT_voisin,y=Biomasse_seche,fill=RHT_voisin)
       ,data=data_130)+
  geom_boxplot(outlier.shape = NA)+
  geom_jitter(position=position_jitter(0))+
  ggtitle("Biomasse sèche des plantes de génotype 130 en fonction du marqueur RHT du voisin")+
  theme_cowplot()
###131

data_131<-data %>%
  filter(plante_genotype=="131")
ggplot(aes(x=voisin,y=Biomasse_seche,fill=voisin)
       ,data=data_131)+
  geom_boxplot(outlier.shape = NA)+
  geom_jitter(position=position_jitter(0))+
  ggtitle("Biomasse sèche des plantes de génotype 131 en fonction du génotype du voisin")+
  theme_cowplot()

ggplot(aes(x=Monoculture_Couple,y=Biomasse_seche,fill=Monoculture_Couple)
       ,data=data_131)+
  geom_boxplot(outlier.shape = NA)+
  geom_jitter(position=position_jitter(0))+
  ggtitle("Biomasse sèche des plantes de génotype 131 en fonction des Condition de culture")+
  theme_cowplot()

ggplot(aes(x=Condition_hydrique,y=Biomasse_seche,fill=Condition_hydrique)
       ,data=data_131)+
  geom_boxplot(outlier.shape = NA)+
  geom_jitter(position=position_jitter(0))+
  ggtitle("Biomasse sèche des plantes de génotype 131 en fonction des Conditions hydriques")+
  theme_cowplot()

ggplot(aes(x=RHT_voisin,y=Biomasse_seche,fill=RHT_voisin)
       ,data=data_131)+
  geom_boxplot(outlier.shape = NA)+
  geom_jitter(position=position_jitter(0))+
  ggtitle("Biomasse sèche des plantes de génotype 131 en fonction du marqueur RHT du voisin")+
  theme_cowplot()

###165

data_165<-data %>%
  filter(plante_genotype=="165")
ggplot(aes(x=voisin,y=Biomasse_seche,fill=voisin)
       ,data=data_165)+
  geom_boxplot(outlier.shape = NA)+
  geom_jitter(position=position_jitter(0))+
  ggtitle("Biomasse sèche des plantes de génotype 165 en fonction du génotype du voisin")+
  theme_cowplot()

ggplot(aes(x=Monoculture_Couple,y=Biomasse_seche,fill=Monoculture_Couple)
       ,data=data_165)+
  geom_boxplot(outlier.shape = NA)+
  geom_jitter(position=position_jitter(0))+
  ggtitle("Biomasse sèche des plantes de génotype 165 en fonction des Condition de culture")+
  theme_cowplot()

ggplot(aes(x=Condition_hydrique,y=Biomasse_seche,fill=Condition_hydrique)
       ,data=data_165)+
  geom_boxplot(outlier.shape = NA)+
  geom_jitter(position=position_jitter(0))+
  ggtitle("Biomasse sèche des plantes de génotype 165 en fonction des Conditions hydriques")+
  theme_cowplot()

ggplot(aes(x=RHT_voisin,y=Biomasse_seche,fill=RHT_voisin)
       ,data=data_165)+
  geom_boxplot(outlier.shape = NA)+
  geom_jitter(position=position_jitter(0))+
  ggtitle("Biomasse sèche des plantes de génotype 165 en fonction du marqueur RHT du voisin")+
  theme_cowplot()

###235

data_235<-data %>%
  filter(plante_genotype=="235")
ggplot(aes(x=voisin,y=Biomasse_seche,fill=voisin)
       ,data=data_235)+
  geom_boxplot(outlier.shape = NA)+
  geom_jitter(position=position_jitter(0))+
  ggtitle("Biomasse sèche des plantes de génotype 235 en fonction du génotype du voisin")+
  theme_cowplot()

ggplot(aes(x=Monoculture_Couple,y=Biomasse_seche,fill=Monoculture_Couple)
       ,data=data_235)+
  geom_boxplot(outlier.shape = NA)+
  geom_jitter(position=position_jitter(0))+
  ggtitle("Biomasse sèche des plantes de génotype 235 en fonction des Condition de culture")+
  theme_cowplot()

ggplot(aes(x=Condition_hydrique,y=Biomasse_seche,fill=Condition_hydrique)
       ,data=data_235)+
  geom_boxplot(outlier.shape = NA)+
  geom_jitter(position=position_jitter(0))+
  ggtitle("Biomasse sèche des plantes de génotype 235 en fonction des Conditions hydriques")+
  theme_cowplot()

ggplot(aes(x=RHT_voisin,y=Biomasse_seche,fill=RHT_voisin)
       ,data=data_235)+
  geom_boxplot(outlier.shape = NA)+
  geom_jitter(position=position_jitter(0))+
  ggtitle("Biomasse sèche des plantes de génotype 235 en fonction du marqueur RHT du voisin")+
  theme_cowplot()

###376

data_376<-data %>%
  filter(plante_genotype=="376")
ggplot(aes(x=voisin,y=Biomasse_seche,fill=voisin)
       ,data=data_376)+
  geom_boxplot(outlier.shape = NA)+
  geom_jitter(position=position_jitter(0))+
  ggtitle("Biomasse sèche des plantes de génotype 376 en fonction du génotype du voisin")+
  theme_cowplot()

ggplot(aes(x=Monoculture_Couple,y=Biomasse_seche,fill=Monoculture_Couple)
       ,data=data_376)+
  geom_boxplot(outlier.shape = NA)+
  geom_jitter(position=position_jitter(0))+
  ggtitle("Biomasse sèche des plantes de génotype 376 en fonction des Condition de culture")+
  theme_cowplot()

ggplot(aes(x=Condition_hydrique,y=Biomasse_seche,fill=Condition_hydrique)
       ,data=data_376)+
  geom_boxplot(outlier.shape = NA)+
  geom_jitter(position=position_jitter(0))+
  ggtitle("Biomasse sèche des plantes de génotype 376 en fonction des Conditions hydriques")+
  theme_cowplot()

ggplot(aes(x=RHT_voisin,y=Biomasse_seche,fill=RHT_voisin)
       ,data=data_376)+
  geom_boxplot(outlier.shape = NA)+
  geom_jitter(position=position_jitter(0))+
  ggtitle("Biomasse sèche des plantes de génotype 376 en fonction du marqueur RHT du voisin")+
  theme_cowplot()

###114

data_114<-data %>%
  filter(plante_genotype=="114")
ggplot(aes(x=voisin,y=Biomasse_seche,fill=voisin)
       ,data=data_114)+
  geom_boxplot(outlier.shape = NA)+
  geom_jitter(position=position_jitter(0))+
  ggtitle("Biomasse sèche des plantes de génotype 114 en fonction du génotype du voisin")+
  theme_cowplot()

ggplot(aes(x=Monoculture_Couple,y=Biomasse_seche,fill=Monoculture_Couple)
       ,data=data_114)+
  geom_boxplot(outlier.shape = NA)+
  geom_jitter(position=position_jitter(0))+
  ggtitle("Biomasse sèche des plantes de génotype 114 en fonction des Condition de culture")+
  theme_cowplot()

ggplot(aes(x=Condition_hydrique,y=Biomasse_seche,fill=Condition_hydrique)
       ,data=data_114)+
  geom_boxplot(outlier.shape = NA)+
  geom_jitter(position=position_jitter(0))+
  ggtitle("Biomasse sèche des plantes de génotype 114 en fonction des Conditions hydriques")+
  theme_cowplot()

ggplot(aes(x=RHT_voisin,y=Biomasse_seche,fill=RHT_voisin)
       ,data=data_114)+
  geom_boxplot(outlier.shape = NA)+
  geom_jitter(position=position_jitter(0))+
  ggtitle("Biomasse sèche des plantes de génotype 114 en fonction du marqueur RHT du voisin")+
  theme_cowplot()

###329

data_329<-data %>%
  filter(plante_genotype=="329")
ggplot(aes(x=voisin,y=Biomasse_seche,fill=voisin)
       ,data=data_329)+
  geom_boxplot(outlier.shape = NA)+
  geom_jitter(position=position_jitter(0))+
  ggtitle("Biomasse sèche des plantes de génotype 329 en fonction du génotype du voisin")+
  theme_cowplot()

ggplot(aes(x=Monoculture_Couple,y=Biomasse_seche,fill=Monoculture_Couple)
       ,data=data_329)+
  geom_boxplot(outlier.shape = NA)+
  geom_jitter(position=position_jitter(0))+
  ggtitle("Biomasse sèche des plantes de génotype 329 en fonction des Condition de culture")+
  theme_cowplot()

ggplot(aes(x=Condition_hydrique,y=Biomasse_seche,fill=Condition_hydrique)
       ,data=data_329)+
  geom_boxplot(outlier.shape = NA)+
  geom_jitter(position=position_jitter(0))+
  ggtitle("Biomasse sèche des plantes de génotype 329 en fonction des Conditions hydriques")+
  theme_cowplot()

ggplot(aes(x=RHT_voisin,y=Biomasse_seche,fill=RHT_voisin)
       ,data=data_329)+
  geom_boxplot(outlier.shape = NA)+
  geom_jitter(position=position_jitter(0))+
  ggtitle("Biomasse sèche des plantes de génotype 329 en fonction du marqueur RHT du voisin")+
  theme_cowplot()
###89

data_89<-data %>%
  filter(plante_genotype=="89")
ggplot(aes(x=voisin,y=Biomasse_seche,fill=voisin)
       ,data=data_89)+
  geom_boxplot(outlier.shape = NA)+
  geom_jitter(position=position_jitter(0))+
  ggtitle("Biomasse sèche des plantes de génotype 89 en fonction du génotype du voisin")+
  theme_cowplot()

ggplot(aes(x=Monoculture_Couple,y=Biomasse_seche,fill=Monoculture_Couple)
       ,data=data_89)+
  geom_boxplot(outlier.shape = NA)+
  geom_jitter(position=position_jitter(0))+
  ggtitle("Biomasse sèche des plantes de génotype 89 en fonction des Condition de culture")+
  theme_cowplot()

ggplot(aes(x=Condition_hydrique,y=Biomasse_seche,fill=Condition_hydrique)
       ,data=data_89)+
  geom_boxplot(outlier.shape = NA)+
  geom_jitter(position=position_jitter(0))+
  ggtitle("Biomasse sèche des plantes de génotype 89 en fonction des Conditions hydriques")+
  theme_cowplot()

ggplot(aes(x=RHT_voisin,y=Biomasse_seche,fill=RHT_voisin)
       ,data=data_89)+
  geom_boxplot(outlier.shape = NA)+
  geom_jitter(position=position_jitter(0))+
  ggtitle("Biomasse sèche des plantes de génotype 89 en fonction du marqueur RHT du voisin")+
  theme_cowplot()

###482

data_482<-data %>%
  filter(plante_genotype=="482")
ggplot(aes(x=voisin,y=Biomasse_seche,fill=voisin)
       ,data=data_482)+
  geom_boxplot(outlier.shape = NA)+
  geom_jitter(position=position_jitter(0))+
  ggtitle("Biomasse sèche des plantes de génotype 482 en fonction du génotype du voisin")+
  theme_cowplot()

ggplot(aes(x=Monoculture_Couple,y=Biomasse_seche,fill=Monoculture_Couple)
       ,data=data_482)+
  geom_boxplot(outlier.shape = NA)+
  geom_jitter(position=position_jitter(0))+
  ggtitle("Biomasse sèche des plantes de génotype 482 en fonction des Condition de culture")+
  theme_cowplot()

ggplot(aes(x=Condition_hydrique,y=Biomasse_seche,fill=Condition_hydrique)
       ,data=data_482)+
  geom_boxplot(outlier.shape = NA)+
  geom_jitter(position=position_jitter(0))+
  ggtitle("Biomasse sèche des plantes de génotype 482 en fonction des Conditions hydriques")+
  theme_cowplot()

ggplot(aes(x=RHT_voisin,y=Biomasse_seche,fill=RHT_voisin)
       ,data=data_482)+
  geom_boxplot(outlier.shape = NA)+
  geom_jitter(position=position_jitter(0))+
  ggtitle("Biomasse sèche des plantes de génotype 482 en fonction du marqueur RHT du voisin")+
  theme_cowplot()
```
